Minutes et répertoires du notaire Jean CHUPPIN, 19 avril 1661 - 5 août 1690 (étude XXXIII)
Archives nationales
Minutes et répertoires du notaire Jean CHUPPIN (étude XXXIII)
19 avril 1661 - 5 août 1690
MC/ET/XXXIII/123 - MC/ET/XXXIII/369, MC/RE/XXXIII/1 - MC/RE/XXXIII/4
Etude XXXIII; Chuppin, Jean
Archives nationales de France
Minutes et répertoires: la loi 2008-696 du 15 juillet 2008 relative aux archives a fixé à 75 ans à compter de la date de l'acte, ou à 25 ans à compter de la date du décès de l'intéressé si ce délai est plus bref, le délai de communication des minutes et répertoires des notaires; ce délai est porté à 100 ans à compter de la date de l'acte si le document se rapporte à un mineur (code du Patrimoine, articles L213-2, 4e d et 5e).
Autres documents de l'étude (dossiers de clients, comptabilité...) :s'agissant d'archives privées, ces documents sont communicables selon les modalités fixées par le déposant ou le donateur.
Certains documents ne sont pas accessibles en raison de leur mauvais état de conservation.
Versement
Accès aux instruments de recherche de tous les notaires de l’étude XXXIII
Archives de l'étude XXXIII
- Minutes de Jean CHUPPIN, 1657 - 1693; MC/ET/XXXIII/123 - MC/ET/XXXIII/369
  - Minutes concernant l'Hôtel-Dieu de Paris. 1676, MC/ET/XXXIII/123
    Informations complémentaires:
    1676 janvier à 1676, 4 septembre: actes passés par-devant Philippe Lemoyne.
    1676, 18 septembre à 1676, décembre: actes passés par-devant Jean Chuppin.
    Informations concernant le classement:
    Le niveau inférieur de description, quand il existe, correspond aux minutes d'actes. Toutes les minutes ne sont pas forcément décrites une à une. Les descriptions de ces minutes sont plus ou moins détaillées.
  - Minutes concernant l'Hôtel-Dieu de Paris. 1677, MC/ET/XXXIII/124
    - Marché de tous ouvrages pour la reconstruction d'une maison appartenant pour moitié à l'Hôtel-Dieu de Paris rue du Bouloi, passé par les administrateurs de l'Hôtel-Dieu avec Gabriel Le Duc, architecte des bâtiments du roi, demeurant rue Saint-Denis, paroisse Saint-Leu-Saint-Gilles., 22 octobre 1677; MC/RS//1603
      Informations complémentaires
      Deux pièces jointes à la minute:
      - le devis général de tous ouvrages
      - un dessin contractuel représentant les plans du rez-de-chaussée et du premier étage et l'élévation sur rue, papier, plume et encre grise, lavis rouge pâle, 36,5 x 49 cm.
      Cote originelle du document:
      MC/ET/XXXIII/124
      Informations concernant le classement et la cotation du document:
      Acte coté en Réserve.
      Origine de l'information:
      Alexandre Cojannot et Alexandre Gady,Dessiner pour bâtir. Le métier d'architecte au XVIIe siècle, Paris, Archives nationales-Le Passage, 2017, p. 42-43.
      Date de création de la notice: 2018 (A. Cojannot).
      Madeleine Jurgens et Elisabeth Maxfield-Miller, Cent ans de recherches sur Molière, sur sa famille et sur les comédiens de sa troupe, Paris, Archives nationales, 1963, IV-860 p.
      devis; marché; Bouloi (rue du); Le Duc, Gabriel (1623-1696); plan d'architecture
  - Minutes concernant l'Hôtel-Dieu de Paris. 1678, MC/ET/XXXIII/125
    Attention: acte(s) coté(s) en Réserve
    - Procuration donnée en blanc par les administrateurs de l'Hôtel-Dieu de Paris afin de rendre les foi et hommage qu'ils doivent à Françoise d'Aubigny, marquise de Maintenon, en raison de leur métairie de Maroles, et de s'inscrire au papier terrier que la dite dame fait faire de son marquisat., 29 juillet 1678; MC/ET/XXXIII/125
      Documents du Minutier central concernant l'histoire littéraire (1650-1700) [2295 actes], par Madeleine Jurgens et Marie-Antoinette Fleury, Paris, Presses universitaires de France, 1960, p. 8 (instrument de recherche imprimé dématérialisé dont la version intégrale est accessible en ligne par la rubrique 'Autres instruments de recherche', voir contexte dans le Plan d’orientation général - Notaires de Paris, guides thématiques du Minutier).
      Date de création de la notice: 2009
      Date de révision: 2009-2011
      Documents du Minutier central concernant l'histoire littéraire (1650-1700), par Madeleine Jurgens et Marie-Antoinette Fleury. Presses universitaires de France, 1960, XXIII-511 p.
      procuration; Hôtel-Dieu; Marolles-les-Buis (Eure-et-Loir); Maintenon, Françoise d'Aubigné (1635-1719, marquise de)
    - Dépôt d'un exemplaire imprimé de la fondation créée par Ludovic de Gonzague, duc de Nevers, et Henriette de Clèves, son épouse, "pour marier doresnavant par chacun an à perpétuité en leurs terres et seigneuries jusques au nombre de soixante pauvres filles destituées de toutes facultez et moyens"., 26 août 1678; MC/RS//84
      MC/ET/XXXIII/125
      Catalogue de la Réserve du Minutier central, 1984-1988 (dactylogramme entièrement dématérialisé; voir contexte dans le Plan d’orientation général - Notaires de Paris, guides thématiques du Minutier).
      Date de création de la notice: 2002
      Date de révision: 2011
      fondation pieuse; Nevers, Louis de Gonzague (1539-1595, duc de); Nevers, Henriette de Clèves (1542-1601, duchesse de); dépôt de pièces
  - Minutes concernant l'Hôtel-Dieu de Paris. 1679, MC/ET/XXXIII/126; Document détérioré.
  - Minutes concernant l'Hôtel-Dieu de Paris. 1680, MC/ET/XXXIII/127; Document détérioré.
    - Constitution par Jean Petit, marchand bourgeois de Paris au Pont Saint-Michel, en la maison faisant le coin du marché neuf, et Marie Dubreuil, sa femme, à Mathieu Bontemps, notaire au Châtelet, demeurant rue et paroisse Saint-André-des-Arts, de 50 l. de rente, à prendre sur la maison dudit Petit, et une autre rue de la Barillerie, moyennant 800 l., 31 décembre 1614 - 1614; MC/ET/XXXIII/127
      Notaires des XVIe-XVIIIe siècles (4153 actes), par Claire Béchu, Catherine Grodecki, Marie-Antoinette Fleury, Madeleine Jurgens, Marie-Françoise Limon-Bonnet, Pierre-Yves Louis, Xenia Pamfilova, Isabelle Pebay, v. 1950, 1986-1994 (fichier papier entièrement dématérialisé; voir contexte dans le Plan d’orientation général - Notaires de Paris, guides thématiques du Minutier).
      Date de révision: 2010
      Date de création de la notice: 2004
      constitution de rente; Saint-André-des-Arts (rue); Saint-Michel (pont); Bontemps, Mathieu; Dubreuil, Marie; Petit, Jean; commerçant; notaire
  - Minutes concernant l'Hôtel-Dieu de Paris. 1681, MC/ET/XXXIII/128
  - Minutes concernant l'Hôtel-Dieu de Paris. 1682, janvier - 1682, juin, janvier 1682 - juin 1682; MC/ET/XXXIII/129
  - Minutes concernant l'Hôtel-Dieu de Paris. 1682, juillet - 1682, décembre, juillet 1682 - décembre 1682; MC/ET/XXXIII/130
    - Bail pour 7 ans de la Saint-Martin 1574 et moyennant 400 livres du revenu du prieuré Saint-Pierre-de-Liancourt, diocèse de Rouen, grand-vicaire de Pontoise (60) par Noël Derrondeau, prieur, docteur en théologie, à Gratien Amelot et Nicolas Meret, marchands et laboureurs à Liancourt., 19 janvier 1575; MC/ET/XXXIII/130
      Précisions sur les lieux: Liancourt (Oise)--Saint-Pierre (prieuré)
      Collèges et université de Paris au XVIe siècle (env. 9000 actes), par Madeleine Jurgens, Pierre-Yves Louis, Agnès Masson et Xenia Pamfilova, v. 1950, 1985-1994. (fichier papier entièrement dématérialisé; voir contexte dans le Plan d’orientation général - Notaires de Paris, guides thématiques du Minutier).
      Date de création de la notice: 2007
      bail; Liancourt (Oise); Amelot, Gratien; Derrondeau, Noël; Meret, Nicolas; docteur d'université; agriculteur; commerçant; abbé; ecclésiastique
  - Minutes concernant l'Hôtel-Dieu de Paris. 1683, janvier - 1683, juin, janvier 1683 - juin 1683; MC/ET/XXXIII/131
    - Quittance par les administrateurs de l'Hôtel-Dieu à Roger de Rabutin, demeurant rue de Sèvre (sic), de la somme de 300 livres en déduction de celle de 1 870 livres 6 sols 4 deniers qu'il doit au dit Hôtel-Dieu pour les arrérages d'une rente constituée par le dit Rabutin à Claude Des Barres, le 27 avril 1656, et cédée par la suite à l'Hôtel-Dieu., 10 mars 1683; MC/ET/XXXIII/131
      Documents du Minutier central concernant l'histoire littéraire (1650-1700) [2295 actes], par Madeleine Jurgens et Marie-Antoinette Fleury, Paris, Presses universitaires de France, 1960, p. 368 (instrument de recherche imprimé dématérialisé dont la version intégrale est accessible en ligne par la rubrique 'Autres instruments de recherche', voir contexte dans le Plan d’orientation général - Notaires de Paris, guides thématiques du Minutier).
      quittance; Sèvres (rue de); Hôtel-Dieu; Bussy-Rabutin, Roger de (1618-1693); Rouville, Louise de (1622-1703); Des Barres, Claude; administrateur
  - Minutes concernant l'Hôtel-Dieu de Paris. 1683, juin - 1683, décembre, juin 1683 - décembre 1683; MC/ET/XXXIII/132
  - Minutes concernant l'Hôtel-Dieu de Paris. 1684, janvier - 1684, juin, janvier 1684 - juin 1684; MC/ET/XXXIII/133
  - Minutes concernant l'Hôtel-Dieu de Paris. 1684, juillet - 1684, décembre, juillet 1684 - décembre 1684; MC/ET/XXXIII/134
  - Minutes concernant l'Hôtel-Dieu de Paris. 1685, MC/ET/XXXIII/135
    - Contrat de mariage entre Nicolas Langloix, asnier du Président Tambonneau et fils de défunt Nicolas Langloix, laboureur à Lagny-le-Sec (60) et Geneviève Picart, fille de défunt Martin Picart, marchand lastrier à Paris, et Marie d'Arthois, sa femme., 9 mars 1572; MC/ET/XXXIII/135
      Étude XXXIII, contrats de mariages, testaments, inventaires après décès, 1556-1598 (ET/XXXIII/41 à 58, 171 à 210 soit 1306 actes), par Pierre-Yves Louis, 1991-1994 (fichier papier entièrement dématérialisé; voir contexte dans le Plan d’orientation général - Notaires de Paris, guides thématiques du Minutier).
      contrat de mariage; Lagny-le-Sec (Oise); Langloix, Nicolas; Tambonneau, Président; Langloix, Nicolas; Picart, Geneviève; Picart, Martin; Arthois, Marie d'; agriculteur; commerçant
  - Minutes concernant l'Hôtel-Dieu de Paris. 1686, MC/ET/XXXIII/136
  - Minutes concernant l'Hôtel-Dieu de Paris. 1687, janvier - 1687, juillet, janvier 1687 - juillet 1687; MC/ET/XXXIII/137
  - Minutes concernant l'Hôtel-Dieu de Paris. 1687, août - 1687, décembre, août 1687 - décembre 1687; MC/ET/XXXIII/138
  - Minutes concernant l'Hôtel-Dieu de Paris. 1688, MC/ET/XXXIII/139
  - Minutes concernant l'Hôtel-Dieu de Paris. 1689, MC/ET/XXXIII/140
    - Quittance par les administrateurs de l'Hôtel-Dieu de Paris à Philippe de Turmenyes, conseiller du Roi, contrôleur ordinaire des guerres et du régiment des gardes suisses, de la somme de 841 livres 6 sols 8 deniers, versée en l'acquit de Roger de Rabutin, comte de Bussy, et de Jean Rigongne, son fermier en la seigneurie de Bussy, représentant l'un des cinq paiements que le sieur de Rabutin doit faire à l'Hôtel-Dieu en vertu de l'obligation passée le 4 septembre 1684, devant Tassin, notaire au bailliage de la Montagne., 20 juillet 1689; MC/ET/XXXIII/140
      quittance; Hôtel-Dieu; Bussy-le-Grand (Côte-d'Or); Bussy-Rabutin, Roger de (1618-1693); Rouville, Louise de (1622-1703); Turmenyes, Philippe de (16..-1699); Rigongne, Jean; Tassin (M.); administrateur; contrôleur des guerres (Ancien Régime); contrôleur (Ancien Régime); administrateur; notaire
  - Minutes concernant l'Hôtel-Dieu de Paris. 1690 - 1691, juin, 1690 - juin 1691; MC/ET/XXXIII/141
    Actes des notaires Jean Chuppin et François Courtois.
  - Minutes concernant l'Hôtel-Dieu de Paris. 1691, juillet - 1692, juillet 1691 - 1692; MC/ET/XXXIII/142
    - Bail par les administrateurs de l'Hôtel-Dieu à Isaac-François Guérin, officier du roi et à Armande Béjart, demeurant rue de Seine, d'une maison sise rue de Touraine, moyennant un loyer annuel de 500 livres., 5 décembre 1692; MC/ET/XXXIII/142
      Madeleine Jurgens et Elisabeth Maxfield-Miller, Cent ans de recherches sur Molière, sur sa famille et sur les comédiens de sa troupe, Paris, Archives nationales, 1963, p. 670 (instrument de recherche imprimé dématérialisé, certaines notices sont plus détaillées dans la version intégrale accessible en ligne par la rubrique 'Autres instruments de recherche', voir contexte dans le Plan d’orientation général - Notaires de Paris, guides thématiques du Minutier).
    - Bail par les administrateurs de l'Hôtel-Dieu à Isaac-François Guérin, officier du Roi, et à Armande Béjart, sa femme, demeurant rue de Seine, d'une maison sise à Paris, rue de Touraine, moyennant le loyer annuel de 500 livres., 5 décembre 1692; MC/ET/XXXIII/142
      Documents du Minutier central concernant l'histoire littéraire (1650-1700) [2295 actes], par Madeleine Jurgens et Marie-Antoinette Fleury, Paris, Presses universitaires de France, 1960, p. 279 (instrument de recherche imprimé dématérialisé dont la version intégrale est accessible en ligne par la rubrique 'Autres instruments de recherche', voir contexte dans le Plan d’orientation général - Notaires de Paris, guides thématiques du Minutier).
      bail; Hôtel-Dieu; Touraine (rue de); Seine (rue de); Molière (1622-1673); Béjart, Armande (1642?-1700); Guérin, Isaac François (1636?-1728); acteur
  - Minutes concernant l'Hôtel-Dieu de Paris. 1693, MC/ET/XXXIII/143
  - Minutes concernant l'hôpital des Incurables. 1674 - 1678, MC/ET/XXXIII/160
    1674 à 1676, 4 septembre: actes passés par-devant Philippe Lemoyne.
    1676, 18 septembre à 1678: actes passés par-devant Jean Chuppin.
  - Minutes concernant l'hôpital des Incurables. 1679 - 1681, MC/ET/XXXIII/161
  - Minutes concernant l'hôpital des Incurables. 1682, MC/ET/XXXIII/162
  - Minutes concernant l'hôpital des Incurables. 1683 - 1684, MC/ET/XXXIII/163
  - Minutes concernant l'hôpital des Incurables. 1685 - 1686, MC/ET/XXXIII/164
  - Minutes concernant l'hôpital des Incurables. 1687 - 1690, MC/ET/XXXIII/165
  - Minutes. 1661, MC/ET/XXXIII/311
    1661, janvier à 1661, 9 avril: actes passés par-devant Georges I Robillard.
    1661, 19 avril à 1661, décembre: actes passés par-devant Jean Chuppin.
  - Minutes. 1662, MC/ET/XXXIII/312
  - Minutes. 1663, MC/ET/XXXIII/313
  - Minutes. 1664, janvier - 1664, juin, janvier 1664 - juin 1664; MC/ET/XXXIII/314
    - Contrat de mariage entre Jean de Courbes, peintre du roi, et Geneviève Béjart, belle-sœur de Molière., 30 juin 1664; MC/RS//390
      Extrait du contenu:
      Furent presens en leurs personnes Jean de Courbes, peintre en l'Academie du roy, demeurant à Paris, aux galleries du Louvre, parroisse Sainct-Germain-l'Auxerois, pour luy et en son nom d'une part, et damoiselle Geneviefve Bejart, fille majeure, usante et jouissante de ses biens et droicts, demeurant à Paris, rue Sainct-Honoré, susdicte parroisse Sainct-Germain-l'Auxerois, fille de deffunct le sieur Joseph Bejart, vivant bourgeois de Paris, et damoiselle Marie Hervé, jadis sa femme, à present sa veufve, ses pere et mere, assistée de ladicte veufve sa mere, pour elle et en son nom, d'autre part, lesquelles partyes, en la presence et par l'advis de leurs parens et amys cy-après nommez, scavoir de la part de ladicte Geneviefve Bejart, de ladicte veufve, sa mere, de damoiselle Magdelaine Bejart, fille majeure sa soeur, Jean-Baptiste Poquelin, sieur de Moliere, bourgeois de Paris, damoiselle Armande Gresinde Bejart, sa femme, soeur, Messire Jean-Baptiste Lhermite, chevalier, seigneur de Solier, de dame Marie Courtin de la Dehors, son espouze, tante, damoiselle Magdelaine Lhermite, cousine, dame Margueritte Bejart, femme du sieur Martial de Margery, commissaire des guerres, cousine, et damoiselle Henriette Berthelin, aussy cousine, ont recogneu et confessé avoir faict, firent et font entre elles les traicté de mariage, dons, douaire et conventions matrimonialles qui ensuivent, c'est ascavoir lesdicts Jean de Courbes et Geneviefve Bejart s'estre promis et promecttent prendre l'un l'autre par nom et loy de mariage et icelluy faire et solemniser en face de nostre mere saincte Eglize catholique, apostolique et romaine et soubz la licence d'icelle, dans le plus bref temps que faire se pourra, sy Dieu et nostredicte mere saincte Eglize s'y consentent et accordent, pour estre lesdicts futurs espoux ungs et communs en tous biens meubles et conquests immeubles, suivant et au desir de la coustume de cette ville, prevosté, et vicomté de Paris, et neantmoings ne seront tenus des debtes et hippotecques l'un de l'autre faictes et crées avant la celebration dudict mariage, ains, sy aucunes y a, elles seront payées, et acquittées par celluy ou celle qui les aura faictes et crées sans que l'autre ny ses biens en soient tenus. Lesdicts futurs espoux se preignent aux biens et droicts à chacun d'eux appartenans, concistant à l'esgard de ladicte future espouze en la somme de trois mil livres en deniers procedant de son pecul et espargne, dont deux mil livres en deniers et mil livres en hardes et meubles, le tout qu'elle promet porter audict futur espoux dans le jour de la veille des espouzailles, de laquelle somme de trois mil livres un tiers entrera en ladicte communauté et les deux autres tiers demeureront propres à ladicte future espouze et aux siens de son costé et ligne; ledict futur espoux a doué et doue ladicte future espouze de la somme de deux mil livres tournois de douaire prefix pour une fois payer, pour en jouir par ladicte future espouze suivant la coustume de Paris, à l'avoir et prendre quand douaire aura lieu sur tous et chacuns les biens meubles et immeubles quelzconques presens et advenir dudict futur espoux, qu'il en a chargez et hippotecquez pour fournir et faire valloir ledict douaire, sans qu'elle soit tenue d'en faire aucune demande; le survivant desdicts futures espoux aura et prendra par preciput et avant part des biens de ladicte communauté, tels qu'il voudra choisir la somme de six cens livres, suivant la prisée de l'inventaire qui en sera lors faicte et sans creue ou ladicte somme en deniers au choix et option dudict survivant. Arrivant la dissolution de ladicte communauté, sera loysible à ladicte future espouze et aux enfans qui naisteront dudict futur mariage d'accepter ou renoncer à ladicte communauté, et, y renonceant reprendre tout ce que ladicte future espouze aura apporté audict mariage et tout ce qui pendant icelluy luy sera advenu et escheu par succession, donnation ou autrement, mesmes ladicte future espouze ses douaire et preciput tels que dessus, sans par ladicte future espouze et ses dicts enfans tenus d'aucunes debtes de ladicte communauté, bien que ladicte future espouze y eust parlé, s'y fust obligée ou y eust esté condampnée, dont ils seront acquittez par et sur les biens dudict futur espoux qui en demeureront chargez et hippotecquez du jour et datte du present contract. S'il est vendu, alienné ou rachepté aucuns biens, heritages et rentes propres à l'un ou l'autre desdicts futurs, remploy en sera faict en autres heritages ou rentes pour sortir mesme nature de propres à celluy ou celle desdicts futurs espoux à qui lesdicts biens, heritages ou rentes appartenaient, et sy lors de la dissolution de ladicte communauté ledict remploy ne se trouvoit faict les deniers d'iceux se reprendront à l'esgard de ladicte future espouze sur les biens de ladicte communauté s'ils suffisent, et, s'ils ne suffisent, sur les propres et autres biens dudict futur espoux, sur lesquels elle aura hippotecque du jour et datte dudict present contract. Car ainsy a esté convenu et accordé entre lesdictes partyes etc. Promectant etc, obligeant chacun en droict soy etc, renonceant etc.
      Faict et passé à Paris, en la maison desdicts sieur et dame Lhermite, scize rue du Cocq, parroisse Sainct-Jehan-en-Greve, le trentiesme et dernier jour de juin, après midy, l'an mil six cens soixante-quatre et ont signé:
      Marie HERVÉ LHERMITE DE SOLIER J.B.P. MOLIERE ./. A.G. BEJART M. C. DE LA DEHORS Margueritte BEIART Magdelaine de LHERMITE Henriette BERTELIN LENORMAND (notaire) Jean de COURBES Geneviefve BEJART M. BEIART CHUPPIN (notaire)
      MC/ET/XXXIII/314
      Madeleine Jurgens et Elisabeth Maxfield-Miller, Cent ans de recherches sur Molière, sur sa famille et sur les comédiens de sa troupe, Paris, Archives nationales, 1963, p. 391, notice n° CLXI (instrument de recherche imprimé dématérialisé, certaines notices sont plus détaillées dans la version intégrale accessible en ligne par la rubrique 'Autres instruments de recherche', voir contexte dans le Plan d’orientation général - Notaires de Paris, guides thématiques du Minutier).
      Autres dépouillement(s):
      Catalogue de la Réserve du Minutier central.
      contrat de mariage; Molière (1622-1673); Courbes, Jean de; Béjart, Geneviève (1624?-1675); peintre
  - Minutes. 1664, juillet - 1664, décembre, juillet 1664 - décembre 1664; MC/ET/XXXIII/315
    - CARRE (Jean) prêtre docteur en Sorbonne § Testament de Jean CARRE; Allusion à un procès avec les minimes, 21 juillet 1664; MC/ET/XXXIII/315
      Fichier dit 'général' XVIIe-XVIIIe siècles, par le personnel du Minutier, 1954-1999 ( fichier papier entièrement dématérialisé; voir contexte dans le Plan d’orientation général - Notaires de Paris, guides thématiques du Minutier).
      Date de révision: 2011-2012
      Date de création de la notice: 2010
      testament; Carre, Jean
  - Minutes. 1665, janvier - 1665, juin, janvier 1665 - juin 1665; MC/ET/XXXIII/316
    Manque(s) constaté(s) dans cet article:
    Le mois de février 1665 manque.
  - Minutes. 1665, juillet - 1665, décembre, juillet 1665 - décembre 1665; MC/ET/XXXIII/317
    - DRAPS d'OR, d'ARGENT et de SOIE (ouvriers en) et maîtres tissutiers rubanniers § Déclaration d'inscriptions par tous les. .. dont la liste est énumérée, et suivie de toutes leurs signatures - (5 pages), 27 août 1665; MC/ET/XXXIII/317
      Artisans XVIIe, par M. Jurgens, M.A. Fleury, R. Gourmelon et le personnel du Minutier central, 1954-1996 (fichier papier entièrement dématérialisé; voir contexte dans le Plan d’orientation général - Notaires de Paris, guides thématiques du Minutier).
      déclaration
    - Testament de Catherine de Vivonne-Savelle, malade et gisante en l'hôtel de Rambouillet., 25 décembre 1665 - 27 décembre 1665; MC/ET/XXXIII/317
      À la suite: 1665, 25 et 27 décembre. Deux codicilles.
      Documents du Minutier central concernant l'histoire littéraire (1650-1700) [2295 actes], par Madeleine Jurgens et Marie-Antoinette Fleury, Paris, Presses universitaires de France, 1960, p. 450 (instrument de recherche imprimé dématérialisé dont la version intégrale est accessible en ligne par la rubrique 'Autres instruments de recherche', voir contexte dans le Plan d’orientation général - Notaires de Paris, guides thématiques du Minutier).
      testament; Saint-Thomas-du-Louvre (rue); Rambouillet, Catherine de Vivonne (1588-1665, marquise de)
  - Minutes. 1666, janvier - 1666, mai, janvier 1666 - mai 1666; MC/ET/XXXIII/318
    - Inventaire après décès de Catherine de Vivonne-Savelle dressé à la requête de Charles de Sainte-Maure, son exécuteur testamentaire. 60 feuillets. Inventaire de la chambre bleue, mention de nombreux tableaux, de livres non détaillés, de la vaisselle d'argent et de vermeil., 7 janvier 1666; MC/ET/XXXIII/318
      inventaire après décès; Rambouillet, Catherine de Vivonne (1588-1665, marquise de); Montausier, Charles de Sainte-Maure (1610-1690, duc de)
  - Minutes. 1666, juin - 1666, décembre, juin 1666 - décembre 1666; MC/ET/XXXIII/319
  - Minutes. 1667, janvier - 1667, juillet, janvier 1667 - juillet 1667; MC/ET/XXXIII/320
  - Minutes. 1667, août - 1667, décembre, août 1667 - décembre 1667; MC/ET/XXXIII/321
  - Minutes. 1657 - 1667, 5 octobre, 1657 - 5 octobre 1667; MC/ET/XXXIII/322
    1657-1659: annexé le compte en sel du commis général de la ferme des gabelles de Languedoc.
    1667, 5 octobre.
  - Minutes. 1668, MC/ET/XXXIII/323
  - Minutes. 1669, janvier - 1669, juin, janvier 1669 - juin 1669; MC/ET/XXXIII/324
  - Minutes. 1669, juillet - 1669, décembre, juillet 1669 - décembre 1669; MC/ET/XXXIII/325
  - Minutes. 1670, janvier - 1670, juin, janvier 1670 - juin 1670; MC/ET/XXXIII/326